臺灣臺南地方法院刑事判決　
109年度交訴字第184號
公  訴  人  臺灣臺南地方檢察署檢察官
被      告  吳東穎



上列被告因過失致死案件，經檢察官提起公訴（109年度營偵字
第1830號），因被告於本院準備程序中就被訴事實為有罪之陳述
，經本院裁定以簡式審判程序審理，判決如下：
    主  文
吳東穎因過失致人於死，處有期徒刑肆月，如易科罰金，以新臺
幣壹仟元折算壹日，緩刑貳年。
    事  實
一、吳東穎於民國109年5月23日5時19分許，駕駛車牌號碼000-0
    000號自用小貨車，沿臺南市後壁區172線由西往東方向行駛
    ，迨駛至該路段與南81-1線路口時，本應注意車輛行經閃光
    黃燈路口時，應減速慢行，並注意車前狀況，而依當時天候
    雨、晨光、道路無障礙物、視距良好等情，並無任何不能注
    意之情形，竟疏未注意及此，適有蘇義雄騎乘電動輔助自行
    車，亦疏未注意支線道車應讓幹線道車先行，而沿臺南市後
    壁區南81-1線由北往南方向駛至該路口，雙方車輛因閃避不
    及發生擦撞，蘇義雄人、車倒地，因此受有頭部外傷、左側
    顱骨骨折及雙側硬腦膜下血腫等傷害，嗣經緊急送往奇美醫
    療財團法人柳營奇美醫院(下稱柳營奇美醫院)急救後，仍因
    傷重於同日12時55分許不治死亡。
二、案經臺灣臺南地方檢察署檢察官相驗後自動檢舉偵查起訴。
    理  由
一、本件被告吳東穎所犯為死刑、無期徒刑、最輕本刑為3年以
    上有期徒刑以外之罪，亦非屬高等法院管轄之第一審案件，
    其於準備程序進行中，先就被訴事實為有罪之陳述，經法官
    告知簡式審判程序之旨，並聽取公訴檢察官之意見後，依刑
    事訴訟法第273條之1第1項、第273條之2等規定，裁定進行
    簡式審判程序，且不受同法第159條第1項、第161條之2、第
    161條之3、第163條之1及第164條至第170條所規定證據能力
    認定及調查方式之限制，合先敘明。
二、
  ㈠上揭犯罪事實，業據被告吳東穎於警詢及偵審中均坦承不諱
    ，並有臺南市政府警察局白河分局道路交通事故現場圖、道
    路交通事故調查報告表（一）、（二）、臺南市政府警察局
    白河分局交通分隊道路交通事故現場暨車損照片20張各件在
    卷。又被害人蘇義雄因本件車禍死亡一節，亦有奇美醫療財
    團法人柳營奇美醫院109年5月23日診斷證明書、臺灣臺南地
    方檢察署109南相字第800號相驗屍體證明書、臺灣臺南地方
    檢察署檢驗報告書、臺南市政府警察局白河分局109年5月24
    日南市警白偵字第1090260944號函檢附相驗照片18張各件在
    卷，是被告於本院審理時之自白與事實相符，堪以採認。
  ㈡按特種閃光號誌各燈號顯示之意義如下：一、閃光黃燈表示
    「警告」，車輛應減速接近，注意安全，小心通過，道路交
    通標誌標線號誌設置規則第211條第1項第1款定有明文。查
    被告吳東穎於案發時之行向即長安里172線由西向東，號誌
    為閃光黃燈一節，業有道路交通事故現場圖1紙在卷（參見
    相卷第25頁）。是被告吳東穎應遵守減速接近，注意安全，
    小心通過之注意義務，且依當時天候雨、晨光、柏油濕潤無
    缺陷路面，無障礙物、視距良好等情狀，有前揭道路交通事
    故調查報告表在卷可參，客觀上亦無不能注意之情事，而被
    告竟疏未注意前開規定，以致不慎與被害人發生碰撞，致被
    害人因而死亡，被告就本件交通事故之發生自屬有過失。至
    於被害人疏未注意停車再開並讓幹道車先行，即貿然穿越路
    口之舉，固亦屬過失行為，惟此僅係影響被告就本件車禍所
    致過失致死犯行責任之輕重，並無解於被告上開過失責任之
    成立。是本件事證明確，被告過失致死犯行洵堪認定，自應
    依法論科。
三、核被告所為係犯刑法第276條過失致人於死罪。另被告於肇
    事後，犯罪未被有偵查權之公務員或機關發覺前，即向據報
    到場處理之臺南市政府警察局白河分局警員表明其係肇事車
    輛之駕駛人而自首，並坦承犯行進而接受裁判一節，有臺南
    市政府警察局白河分局道路交通事故肇事人自首情形記錄表
    1份存卷（參見相字卷第59頁），爰依刑法第62條前段減輕
    其刑。爰審酌被告駕駛自用小貨車本應遵守交通規則，竟疏
    未注意，肇致本件交通事故發生、被害人並因而死亡之重大
    結果、被害人就本件車禍之發生亦有相當之過失、被告犯後
    坦承犯行之態度，並已與被害人家屬達成和解，此有臺南市
    南區調解委員會109年6月11日109年刑調字第430號調解筆錄
    1份在卷（參見相卷第135頁）；另斟酌被告之品行、智識程
    度、家庭及生活狀況等一切情狀，量處如主文所示之刑，並
    諭知易科罰金之折算標準。
四、被告前未曾受有期徒刑以上刑之宣告，有臺灣高等法院被告
    前案記錄表1份在卷可憑，經此起訴審判之刑事程序，應知
    所警惕，信無再犯之虞，本院因認所宣告之刑以暫不執行為
    適當，併諭知緩刑如主文所示，以勵自新。
據上論斷，應依刑事訴訟法第273條之1第1項、第299條第1項前
段，刑法第276條、第62條前段、第41條第1項前段、第74條第1
項第1款，刑法施行法第1條之1，判決如主文。
本案經檢察官呂舒雯到庭執行職務。
中　　華　　民　　國　　109 　年　　11　　月　　25　　日
                  刑事第八庭  法　官  卓穎毓
以上正本證明與原本無異。
如不服本判決應於收受本判決後20日內向本院提出上訴書狀，並
應敘述具體理由。其未敘述上訴理由者，應於上訴期間屆滿後20
日內向本院補提理由書狀（均須按他造當事人之人數附繕本）「
切勿逕送上級法院」。
                              書記官  吳采蓉
中　　華　　民　　國　　109 　年　　11　　月　　25　　日
附錄本案論罪科刑法條全文
中華民國刑法第276條
因過失致人於死者，處5年以下有期徒刑、拘役或50萬元以下罰
金。